【裁判字號】    92,訴,1167
【裁判日期】    920605
【裁判案由】    毒品危害防制條例
【裁判全文】
臺灣板橋地方法院刑事判決                      九十二年度訴字第一一六七號
    公  訴  人  臺灣板橋地方法院檢察署檢察官
    被      告  甲○○
右列被告因違反毒品危害防制條例案件，經檢察官提起公訴（九十一年度毒偵字第四
二二八號、九十一年度毒偵緝字第五八號），本院判決如左：
    主  文
甲○○連續施用第一級毒品，累犯，處有期徒刑拾月。扣案之海洛因伍包（驗後淨重
共計玖拾玖點柒壹公克）沒收銷燬之。
    事  實
一、甲○○前因竊盜案件，經臺灣板橋地方法院以八十五年度訴字第二六六一號判處
    有期徒刑七月確定，於民國八十七年三月四日縮刑期滿執行完畢。又因違反麻醉
    藥品管理條例、竊盜、贓物等罪，分別經臺灣高等法院八十七年上易字第二六八
    二號判處有期徒刑五月、一年、四月，並定執行刑一年八月確定，於八十八年十
    二月二十四日縮短刑期假釋出監，八十九年六月七日縮刑期滿執行完畢。又於八
    十七年間因施用毒品案件，經觀察、勒戒後，無繼續施用毒品之傾向，由臺灣板
    橋地方法院檢察署檢察官於八十七年十一月二十四日以八十七年度毒偵字第二三
    三一號案件予以不起訴處分確定；詎甲○○仍不知悔改，復基於施用第一級毒
    品海洛因之概括犯意，自九十年十一月十七日起至九十一年十二月二日止，在臺
    北縣新莊市○○路五四三巷二八弄五號住處，以將海洛因摻入香煙內，再以火點
    燃香煙加以吸用之方式，連續多次施用第一級毒品海洛因。嗣分別於(1)九十年十
    一月二十日凌晨二時三十分許，在高雄市苓雅區○○○路六十二巷九號前為警查
    獲，並扣得海洛因三包（驗後淨重共計九十八．七八公克）。(2)九十一年十二月
    二日於臺北縣樹林市○○路○段二五五巷一弄三號五樓為警查獲，扣得第一級毒
    品海洛因二包（驗後淨重計○‧九三公克）。甲○○經臺灣板橋地方法院檢察署
    檢察官聲請本院於九十一年一月十日以九十一年毒聲字第一二一號裁定送觀察、
    勒戒後，因認有繼續施用毒品傾向，經本院以九十一年度毒聲字第四二七七號裁
    定令入戒治處所施以強制戒治。
二、案經臺北縣政府警察局板橋分局報請臺灣板橋地方法院檢察署檢察官偵查起訴。
    理  由
一、訊據被告甲○○對於右揭事實，坦承不諱，而其分別於高雄市、臺北縣上開時地
    經警查獲時所採集之尿液，經送請檢驗之結果，呈嗎啡及鴉片類陽性反應。此有
    高雄市政府衛生局九十年十一月二十九日煙毒尿液檢驗成績書及臺北市立療養院
    九十一年十二月九日煙毒尿液檢驗報告附卷可稽。且前後二次扣案之白色粉末五
    包（合計淨重為九十九．七一公克），經鑑驗結果確含有海洛因反應，並有法務
    部調查局九十年十二月二十六日（９０）陸（一）00000000號、九十二
    年三月十四日調科壹字第○六○○○六九七二號鑑定通知書二紙在卷足憑。又被
    告前因施用毒品，經本院裁定送觀察、勒戒後，無繼續施用毒品之傾向，由臺灣
    板橋地方法院檢察署檢察官於八十七年十一月二十四日以八十七年度毒偵字第二
    三三一號案件予以不起訴處分確定。其於五年內再犯毒品危害防制條例第十條
    之罪，再經本院九十一年毒聲字第一二一號裁定送觀察、勒戒後，因有繼續施用
    毒品傾向，經本院九十一年度毒聲字第四二七七號裁定令入戒治處所施以強制戒
    治一年，亦有上開裁定及臺灣高等法院被告全國刑案紀錄表在卷可按，是本件事
    證明確，被告犯行足堪認定。
二、按海洛因屬毒品危害防制條例第二條第二項第一款所規定之第一級毒品。核被告
    所為，係犯毒品危害防制條例第十條第一項之施用第一級毒品罪。其施用前後持
    有海洛因之低度行為，應為施用海洛因之高度行為所吸收，不另論罪。又其先後
    多次施用第一級毒品海洛因之行為，時間緊接，所犯為構成要件相同之罪，顯係
    基於概括犯意反覆為之，為連續犯，應依刑法第五十六條之規定論以一罪，並加
    重其刑。又起訴書就被告於事實欄第(2)次查獲前施用毒品海洛因之犯行，雖未敘
    及，惟此部分與起訴論罪之施用毒品事實，有連續犯之裁判上一罪關係，為起訴
    效力所及，本院自得一併審究。又被告有如事實欄所載前科，有臺灣高等法院被
    告全國刑案紀錄表在卷可稽，其於受有期徒刑之執行完畢後，五年以內再犯本件
    有期徒刑以上之罪，為累犯，應依刑法第四十七條規定加重其刑，並遞加之。爰
    審酌被告施用毒品犯行，不僅戕害自己身心健康，亦造成社會潛在威脅，惟犯罪
    後態度良好，坦承犯行等一切情狀，量處如主文所示之刑。
三、又前後二次扣案之白色粉末五包，經檢驗結果為第一級毒品海洛因（驗後淨重共
    九十九．七一公克），業如前述，應依毒品危害防制條例第十八條第一項前段規
    定併予宣告沒收銷燬之；另外第二次查獲時扣案之一包白色粉末，經鑑驗結果，
    並非毒品，有上開法務部調查局之鑑定報告可稽，自不得宣告沒收銷燬之。再第
    二次查獲時扣案之使用過注射針筒三支及藥水、吸管、吸食器等物，並非被告所
    有供施用毒品海洛因所用之物，業據被告供明在卷，既無證據證明與本件施用毒
    品海洛因犯行有何關係，爰不為沒收之諭知，附此敘明。
四、至被告於第一次經警查獲時所採集之尿液，檢驗結果呈安非他命陽性反應一節，
    有高雄市政府衛生局煙毒尿液檢驗成績書附卷可查，其是否另涉犯施用第二級毒
    品安非他命罪嫌，未經公訴人起訴，本院自無從併予審酌，宜由檢察官另行偵辦
    ，以符法制，附此敘明。
據上論斷，應依刑事訴訟法第二百九十九條第一項前段，毒品危害防制條例第十條第
一項、第十八條第一項前段，刑法第十一條前段、第五十六條、第四十七條，判決如
主文。
本案經檢察官楊仲農到庭執行職務。
中    華    民    國      九十二      年      六      月      五        日
                                      臺灣板橋地方法院刑事第一庭
                                          法  官  李  君  豪
右正本證明與原本無異。
如不服本判決，應於判決送達後十日內，向本院提出上訴狀。
                                          書記官  楊  灥  
中    華    民    國      九十二      年      六      月      五        日
附錄本件論罪科刑法條全文：
毒品危害防制條例第十條
  施用第一級毒品者，處六月以上五年以下有期徒刑。
  施用第二級毒品者，處三年以下有期徒刑。


司法院資訊處製作；財團法人民間司法改革基金會備份。
